# 新金融工具准则下，对于不同的理财产品，企业的管理模式可以不同吗？

提问人：wtbcpa1 时间：2019-10-30 06:30:22
请教陈版：
审计客户购买的理财产品种类比较多，期限长短都有，但不会超过一年，在新金融工具准则下，对于不同的理财产品，企业的管理模式可以不同吗？
在审计报告中披露的会计政策那里，需要把不同类别的理财产品如何分类进行披露吗？

回答人：chenyiwei
1 、针对不同的理财产品，可以采用不同的管理业务模式。但需有充分的证据来证明这一客观事实，包括但不限于：由不同的投资管理团队进行管理运作、执行不同的考核标准、在不同的账户中管理、实质上不同的投资行为等。
2 、但是，对于理财产品而言，业务模式划分对金融资产分类的影响，仅当其合同现金流量特征能够满足 “本金 + 利息” 条件（即通过 SPPI测试）
时才有实际意义。如果不满足 SPPI条件，则只能作为以公允价值计量且其变动计入损益的金融资产。